# 清产核资结果追溯重述问题

提问人：wuye0120000 时间：2016-07-01 13:57:03
请教陈版主：清产核资的基准日为 2013 年 12 月 31 日，清产核资结果批复为 2015 年 12 月 31 日。如果现在需要编制 2012 年度和 2013 年度报表，对于清产核资结果的处理是在 2013 年调整还是考虑调整 2012 年甚至 2012 年期初数？如果需要调整 2012 年或者 2012 年期初数，依据是什么？先在这里谢谢陈版中。

回答人：chenyiwei
对清产核资结果中要求自列损益的资产减值准备等项目，意味着前期资产减值准备计提不足，应作为前期差错进行更正，如影响重大的则应追溯重述前期比较数据；对于经批准直接核销权益的损失事项，因为这是清产核资的特殊政策，所以不应追溯调整，在取得批复后方可处理。

提问人：wuye0120000 时间：2016-07-02 20:02:15
多谢陈总。那就是直接调减取得年度的未分配利润，而不是调减期初未分配利润，是这样吗？陈总？

回答人：chenyiwei
可以这样理解。

提问人：wuye0120000 时间：2016-07-02 20:04:54
另外，如果直接核减取得批复当年度的未分配利润，是否有相关文件支持？

回答人：chenyiwei
一般直接调整权益的做法是依次冲减实收资本（如批复同意减资的）、资本公积、盈余公积、未分配利润。

提问人：wuye0120000 时间：2016-07-28 10:36:49
@chenyiwei，如果批复在合并报表层面首先调整盈余公积、然后调整资本公积，是这个次序；而母公司层面则调整未分配利润，这样处理正确吗？如果不正确，应该怎么做？对于清产核资的结果处理，是否必须按照批复的结果处理？急盼陈总及各位高手答复。

回答人：chenyiwei
一般如有批复的，可按批复处理。批复在不同报表层面的处理一般不会不同，通常更多可能性是批复仅规定了个别报表层面的处理。